臺灣花蓮地方法院刑事判決            100年度花易字第50號
公  訴  人  臺灣花蓮地方法院檢察署檢察官
被      告  李智閔
被      告  徐子洋
上列被告因傷害等案件經檢察官聲請簡易判決處刑（100年度調
偵字第93號、100年度偵字第2628號），本院認應適用通常審判
程序，茲判決如下：
    主  文
本件公訴不受理。
    理  由
一、聲請意旨略以被告李智閔與徐子洋均為工作上同事，李智閔
    因不滿其女友黃婷方遭徐子洋騷擾，竟以行動電話傳送「操
    你媽……你別對她有的沒的……我有天一定打爆你的頭……
    你放聰明一點」、「王八蛋不接……我今天一定要跟你清楚
    …別想閃…晚上下班我會等你」等簡訊予徐子洋（此部分李
    智閔涉恐嚇罪嫌部分，經檢察官為不起訴處分確定）。嗣於
    同日下午 5時30分許，雙方即約在花蓮縣花蓮市○○路與忠
    義二街口，即福容大飯店後方停車場見面，屬不特定人均得
    共見共聞之公開場所，徐子洋竟基於公然侮辱之犯意，公然
    以「幹你娘」、「我幹她也不關你的事」等語辱罵李智閔；
    旋被告 2人發生爭執，並均萌傷害他人身體之犯意，徒手互
    毆，致徐子洋受有右前臂、右頸擦傷、左、右顳瘀紅擦傷、
    左眼下緣瘀紅之傷害，李智閔則受有右肩紅、刮傷、左臉痛
    之傷害。案經李智閔、徐子洋訴由花蓮縣警察局花蓮分局移
    送偵辦，因認被告 2人同涉有刑法第277條第1項之傷害罪，
    被告徐子洋另涉刑法第309條第1項之公然侮辱罪云云。
二、按告訴乃論之罪，告訴人於第一審辯論終結前得撤回其告訴
    ，又告訴經撤回者，應諭知不受理之判決，刑事訴訟法第23
    8條第1項、第303條第3款分別定有明文。
三、查本件告訴人李智閔告訴被告徐子洋傷害、公然侮辱及告訴
    人徐子洋告訴被告李智閔傷害等案件，聲請書認係觸犯刑法
    第277條第 1項、309條第1項之罪，依同法第287條前段及第
    314 條之規定，須告訴乃論。茲據告訴人李智閔、徐子洋分
    別具狀撤回告訴，依照首開說明，本件爰不經言詞辯論，逕
    為諭知不受理之判決。
四、依刑事訴訟法第303條第3款、第307條判決如主文。
中    華    民    國   100    年    8     月    24    日
                  刑事第五庭    法  官  林陳松
以上正本證明與原本無異。
如不服本判決應於收受送達後10日內向本院提出上訴書狀，並應
敘述具體理由。其未敘述上訴理由者，應於上訴期間屆滿後20日
內向本院補提理由書(均須按他造當事人之人數附繕本)「切勿逕
送上級法院」。告訴人或被害人如對於本判決不服者，應具備理
由請求檢察官上訴，其上訴期間之計算係以檢察官收受判決正本
之日期為準。
中    華    民    國   100    年    8     月    24    日
                                書記官